【裁判字號】    99,交訴,82
【裁判日期】    991007
【裁判案由】    公共危險
【裁判全文】
臺灣屏東地方法院刑事判決              99年度交訴字第82號
公  訴  人  臺灣屏東地方法院檢察署檢察官
被      告  乙○○
選任辯護人  洪世崇律師
選任辯護人  許惠珠律師
上列被告因公共危險案件，經檢察官提起公訴（99年度偵字第67
11號），被告於準備程序就被訴事實為有罪之陳述，本院合議庭
裁定由受命法官獨任逕行簡式審判程序，並予判決如下：
    主  文
乙○○駕駛動力交通工具肇事，致人受傷而逃逸，處有期徒刑陸
月，如易科罰金，以新臺幣壹仟元折算壹日。緩刑貳年，並應向
指定之公益團體、地方自治團體或社區提供肆拾小時之義務勞務
，緩刑期間付保護管束。
    事  實
一、乙○○於民國99年7 月13日21時55分許，駕駛車牌號碼6521
    -WS 號自用小客車，搭載友人蔡焜瀅、周柏瑋及洪庭玉等人
    ，沿屏東縣鹽埔鄉○○村○○道路，由北往南方向行駛，行
    經該外環道路與彭厝路交岔路口時，未遵守外環道路上交通
    號誌紅燈之指示，仍以50公里以上至60公里之時速，闖越紅
    燈行駛通過上開交岔路口，致其所駕駛上開自用小客車左後
    輪擦撞由甲○○所駕駛，沿彭厝路，由東往西方向亦行駛至
    上開交岔路口之車號233-HVV 號重型機車車頭，甲○○因而
    人車倒地，受有雙肘部瘀傷及暈眩等傷害（甲○○受傷部分
    未提告訴）。詎乙○○明知已駕車肇事，亦明知汽車駕駛人
    如肇事致人受傷或死亡，應即採取救護或其他必要措施，並
    向警察機關報告，不得逃逸，竟萌生駕車肇事逃逸之犯意，
    未下車查看甲○○受傷狀況，並採取救護或其他必要措施，
    即逕行駕車逃逸，適為因執行取締危駕勤務完畢，駕車欲返
    回屏東縣政府警察局里港分局之警員陳賜明目賭而查獲。
二、案經屏東縣政府警察局里港分局報告臺灣屏東地方法院檢察
    署檢察官偵查起訴。
    理  由
一、本案被告乙○○所犯係死刑、無期徒刑或最輕本刑為3 年以
    上有期徒刑以外之罪，亦非屬臺灣高等法院管轄第一審之案
    件，其於準備程序中就被訴事實為有罪之陳述，本院合議庭
    乃裁定由受命法官獨任進行簡式審判程序。又簡式審判程序
    之證據調查，不受刑事訴訟法第159 條第1 項、第161 條之
    2 、第161 條之3 、第163 條之1 及第164 條至第170 條規
    定之限制，刑事訴訟法第273 條之2 亦定有明文，故本件審
    理依該規定，亦排除嚴格證據調查，併予敘明。
二、上揭肇事逃逸之犯罪事實，業據被告乙○○於本院審理時坦
    承不諱，核與被害人甲○○及證人蔡焜瀅、周柏瑋、洪庭玉
    、陳賜明於警詢、偵查中所證述情節大致相符，並有道路交
    通事故現場圖、道路交通事故調查報告表（一）、（二）各
    1 份及事故現場及肇事車輛照片共6 張附卷可稽；而被害人
    甲○○因本件車禍而受有傷害一情，亦有財團法人屏東基督
    教醫院診斷證明書1 紙在卷可佐，是本件被告肇事逃逸之犯
    行，事證明確，洵堪認定，應依法論科。
三、查汽車係以汽油原動機為動力，並以行駛公共道路為其主要
    功能之運輸工具，為刑法第185 條之4 規定之動力交通工具
    。按刑法第185 條之4 之肇事致人死傷逃逸罪，乃為加強救
    護，減少被害人之死傷，促使駕駛人於肇事後能對被害人即
    時救護，是該罪之成立祇以行為人有駕駛動力交通工具肇事
    ，致人死傷而逃逸之事實為已足，不以行為人之肇事有過失
    ，或被害人因之成為無自救能力人為必要（最高法院90年度
    台上字第6786號判決參照）。核被告乙○○之所為，係犯刑
    法第185 條之4 肇事逃逸罪。爰審酌被告肇事後未下車察看
    並對被害人為必要之救護，即逕行駕車逃逸，枉顧被害人之
    安危，恐致被害人錯失救治良機，行為誠屬不該；兼衡酌其
    智識程度為高中就學中，年紀尚輕，思慮容有未週，已於本
    院審理時坦承犯行，足認其尚有悔意，又父母自其年幼即陸
    續離世，需半工半讀以維生計，現仍在學，有高雄縣立六龜
    高級中學學生在學成績證書、戶籍謄本及財政部臺灣省南區
    國稅局98年度綜合所得稅各類所得資料清單在卷可憑，暨與
    被害人業已達成和解，有和解書附卷足稽等一切情狀，量處
    如主文所示之刑，並諭知易科罰金之標準，以資懲儆。另查
    被告未曾因故意犯罪受有期徒刑以上刑之宣告，有臺灣高等
    法院被告前案紀錄表可稽，其因一時失慮致罹刑章，犯後已
    與被害人達成和解，已如上述，經此偵審程序並有期徒刑宣
    告之教訓，當知所警惕，而無再犯之虞，本院因認其所受刑
    之宣告以暫不執行為適當，爰依刑法第74條第1 項第1 款併
    予宣告緩刑2 年；惟為確實督促被告能戒慎行止，暨按所犯
    情節，依刑法第74條第2 項第5 款規定，命其向指定之公益
    團體、地方自治團體或社區提供40小時之義務勞務，且於緩
    刑期間付保護管束，以觀後效，並啟自新。又依刑法第75條
    之1 第1 項第4 款規定，受緩刑之宣告而違反上開本院所定
    負擔情節重大，足認原宣告之緩刑難收其預期效果，而有執
    行刑罰之必要者，得撤銷其宣告，附此敘明。
據上論斷，應依刑事訴訟法第273 條之1 第1 項、第299 條第1
項前段，刑法第185 條之4 、第41條第1 項前段、第74條第1項
第1 款、第2 項第5 款、第93條第1 項第2 款，判決如主文。
本案經檢察官許英輝到庭執行職務。
中    華    民    國    99    年    10    月    7     日
                  交通法庭    法  官  陳茂亭
以上正本證明與原本無異。
如不服本判決應於收受判決後10日內向本院提出上訴書狀，並應
敘述具體理由；其未敘述上訴理由者，應於上訴期間屆滿後20日
內向本院補提理由書（均須按他造當事人之人數附繕本）「切勿
逕送上級法院」。
中    華    民    國    99    年    10    月    7     日
                              書記官  黃佳惠
附錄本案論罪科刑法條
中華民國刑法第185條之4
（肇事遺棄罪）
駕駛動力交通工具肇事，致人死傷而逃逸者，處6 月以上5 年以
下有期徒刑。

司法院資訊處製作；財團法人民間司法改革基金會備份。
